臺灣嘉義地方法院刑事判決　　　　　　　　　　　　　九十三年度簡上字第三四號
　　上　訴　人　乙○○
　　即　被　告
右列上訴人因傷害案件，不服本院簡易庭九十二年度簡字第一四七五號中華民國九十
二年十一月十八日第一審判決（臺灣嘉義地方法院檢察署檢察官聲請簡易判決處刑案
號：九十二年度調偵字第四四二號），提起上訴，本院管轄之合議庭，逕依第一審通
常程序判決如左：
    主  文
原判決撤銷。
本件公訴不受理。
    理  由
一、按被告為接受文書之送達，應將其住所、居所或事務所向法院陳明；送達文書，
    除有特別規定外，準用民事訴訟法之規定，刑事訴訟法第五十五條第一項第六十
    二條定有明文。而依民事訴訟法第一百三十六條第一項、第一百三十七條第一項
    及第一百三十八條第一項規定：送達於應受送達人之住居所、事務所或營業所行
    之；送達於住居所、事務所或營業所不獲會晤應受送達人者，得將文書付與有辨
    別事理能力之同居人或受僱人；送達不能依前二條規定為之者，得將文書寄存送
    達地之自治或警察機關，並作送達通知書兩份，一份黏貼於應受送達人住居所、
    事務所、營業所或其就業處所門首，另一份置於該送達處所信箱或其他適當位置
    ，以為送達。是以「寄存送達」，限不能依同法第一百三十六條及第一百三十七
    條規定行送達或補充送達者，始得為之，否則不生合法送達之效力（最高法院六
    十四年台抗字第四八一號判例意旨參照）。查本件原審判決書原僅向被告乙○○
    之戶籍地址台北縣板橋市○○○路○段二二四之三號送達，依送達證書之記載，
    乃寄存在台北縣警察局板橋分局板橋派出所，不唯無送達通知書黏貼於應受送達
    人住居所門首，或置於該送達處所信箱或其他適當位置之相關事證，且本件既得
    向已知之被告位於嘉義縣水上鄉之居所送達（如下述），當不得為此寄存送達，
    因不生合法送達之效力，上訴期間自無從起算。再者，本件原審判決事後始向被
    告前於偵查中即已陳明之嘉義縣水上鄉三界村六鄰一七四號居所付郵寄送，由被
    告之父黃三郎於民國九十三年一月二十日收受而合法補充送達，有送達證書一紙
    附原審審判卷末可稽。原審判決乃不經言詞辯論之簡易判決，於合法送達後即九
    十三年一月二十一日起始對外發生效力，被告早於同年月十六日即提起上訴，屬
    判決後送達前之上訴，亦生合法上訴之效力，本院應予審判，合先敘明。
二、公訴意旨略以：被告乙○○於九十二年七月十三日下午七時四十分許，在嘉義縣
    水上鄉○○○路旁之「ㄋㄟㄋㄟ卡拉ＯＫ店」外，因故毆打甲○○致受有頭部撕
    裂傷、左手掌撕裂傷、左肩左腰挫擦傷、右膝擦傷、右大拇指擦傷及左腳底擦傷
    等傷害，案經甲○○告訴，因認其涉有刑法第二百七十七條第一項之傷害罪嫌。
三、按刑事訴訟法第二百三十八條第一項及第三百零三條第三款規定：告訴乃論之罪
    ，告訴人於第一審辯論終結前，得撤回其告訴；告訴經撤回者，法院應諭知不受
    理之判決。又刑事事件於偵查中或第一審法院辯論終結前，調解成立，經法院核
    定，並經當事人同意撤回者，視為於調解成立時撤回告訴或自訴，復為鄉鎮市調
    解條例第二十五條第二項所明定。
四、經查，被告因前揭傷害案件，經檢察官提起公訴，認其係犯刑法第二百七十七條
    第一項之傷害罪，依同法第二百八十七條前段之規定，須告訴乃論。而被告就本
    件傷害案件，前於九十二年十一月三日，已與告訴人在嘉義縣水上鄉調解委員會
    調解成立，同年月十四日經本院核定，有調解書一份可稽。查其調解成立內容欄
    載明「對造人等二人（含告訴人）願拋棄有關本件民事請求權及刑事告訴權」等
    語明確，符合前揭鄉鎮市調解條例第二十五條第二項之規定，視為於調解成立時
    即九十二年十一月三日撤回本件告訴。原審判決無法及時審酌被告於判決後始行
    提出之上開調解書，致誤予論罪科刑，容有未洽。被告上訴意旨以原審判決未斟
    酌其已與告訴人和解之事實，請求從輕量刑並予宣告緩刑，雖無理由，然原審判
    決既有上述之違誤，應由本院將原判決撤銷改判，依前揭規定，另為不受理判決
    之諭知。
五、本件具有刑事訴訟法第四百五十一條之一第四項但書第三款應為不受理諭知之情
    事，原審本應依同法第四百五十二條規定，改適用通常程序審判，惟誤用簡易程
    序裁判，茲由本院撤銷原判決，逕依通常程序為第一審判決（法院辦理刑事訴訟
    簡易程序案件應行注意事項第十四項及最高法院九十二年度台非字第二一號判決
    參照），附此敘明。
據上論斷，應依刑事訴訟法第四百五十五條之一第一項、第三項、第三百六十四條、
第三百六十九條第一項前段、第二項、第四百五十二條、第三百零三條第三款，判決
如主文。
本案經檢察官李文和到庭執行職務。
中    華    民    國      九十三    年       三       月      十二      日
                                    臺灣嘉義地方法院刑事第四庭
                                      審判長法  官  劉  瓊  雯
                                            法  官  康  存  真
                                            法  官  蔡  憲  德
右正本證明與原本無異。
如對本判決上訴，須於判決送達後十日內向本院提出上訴狀（應附繕本）。
中    華    民    國      九十三    年       三       月      十二      日
                                            書記官  林  秀  敏
